臺灣桃園地方法院刑事判決　　　　　　　 96年度易緝字第9號
公　訴　人　臺灣桃園地方法院檢察署檢察官
被　　　告　甲○○
上列被告因違反毒品危害防制條例案件，經檢察官提起公訴（94
年度毒偵字第3149號），被告於本院準備程序進行中，就被訴事
實為有罪之陳述，經本院告知簡式審判程序意旨，並聽取公訴人
及被告之意見後，本院合議庭裁定依簡式審判程序審理，本院判
決如下：
    主  文
甲○○施用第二級毒品，處有期徒刑伍月，如易科罰金，以參佰
元折算壹日。
    事  實
一、甲○○前於民國（下同）91年間，因施用毒品案件，經本院
    以91年度訴字第353 號判決判處應執行有期徒刑1 年，後經
    臺灣高等法院判決上訴駁回而確定；復於91年間因犯竊盜罪
    ，經本院以90年度桃簡字第1425號判決判處有期徒刑3 月確
    定；另因轉讓第一級毒品案件，經臺灣高等法院以91年度上
    訴字第3457號判決判處有期徒刑2 年確定，上開數罪經法院
    裁定應執行有期徒刑3 年1 月，於93年12月14日因縮短刑期
    假釋出監，刑期至94年7 月29日屆滿（不構成累犯）。
二、甲○○前於90年間因施用毒品案件，經本院以90年度毒聲字
    第4433號裁定送觀察、勒戒，因認有繼續施用毒品之傾向，
    經本院以91年度毒聲字第191 號裁定令入戒治處所施以強制
    戒治，嗣因強制戒治屆滿3 月，其成效經評定為合格，無繼
    續戒治之必要，而由本院以91年毒聲字第1701號裁定停止戒
    治，所餘戒治期間，付保護管束，至92年1 月21日保護管束
    屆滿執行完畢。猶不知悔改，於上開強制戒治執行完畢釋放
    後5 年內，另基於施用第二級毒品甲基安非他命之犯意，於
    94年5 月12日為臺灣桃園地方法院檢察署觀護人採尿時回溯
    96小時內之某時，在臺灣地區某處，施用第二級毒品甲基安
    非他命1 次。嗣於於94年5 月12日為上揭檢察署觀護人採尿
    檢驗，檢驗結果呈甲基安非他命陽性反應，始悉上情。
二、案經臺灣桃園地方法院檢察署檢察官自動檢舉偵查起訴。
    理  由
一、被告甲○○所為係犯死刑、無期徒刑、最輕本刑為3 年以上
    有期徒刑以外之罪，被告於準備程序中就被訴事實為有罪之
    陳述，經法官告知簡式審判程序之旨，並聽取公訴人、被告
    之意見後，合議庭認為適宜，依刑事訴訟法第273 條之1 第
    1 項規定，裁定進行簡式審判程序，先此敘明。
二、訊之被告甲○○對於上揭施用第二級毒品甲基安非他命之犯
    行，坦承不諱。而被告於94年5 月12日為臺灣桃園地方法院
    檢察署觀護人所採集之尿液，經送驗結果呈甲基安非他命陽
    性反應，有採尿進行簿、臺灣尖端先進生技醫藥股份有限公
    司出具之「濫用藥物檢驗報告」各1 紙在卷可憑，足認被告
    之自白與事實相符，堪信其有施用第二級毒品甲基安非他命
    之犯行。又被告前於90年間因施用毒品案件，經本院以90年
    度毒聲字第4433號裁定送觀察、勒戒，因認有繼續施用毒品
    之傾向，經本院以91年度毒聲字第191 號裁定令入戒治處所
    施以強制戒治，嗣因強制戒治屆滿3 月，其成效經評定為合
    格，無繼續戒治之必要，而由本院以91年毒聲字第1701號裁
    定停止戒治，所餘戒治期間，付保護管束，至92年1 月21日
    保護管束屆滿執行完畢，亦有該裁定書、刑案資料查註紀錄
    表及臺灣高等法院被告前案紀錄表等件在卷可稽。本件事證
    明確，被告之犯行堪以認定，應依法論罪科刑。
三、按修正後刑法第2 條第1 項之規定：「行為後法律有變更者
    ，適用行為時之法律。但行為後之法律有利於行為人者，適
    用最有利於行為人之法律」，係規範行為後法律變更所生新
    舊法比較適用之準據法，於新法施行後，應適用新法第2 條
    第1 項之規定，為「從舊從輕」之比較；比較時應就罪刑有
    關之共犯、未遂犯、想像競合犯、牽連犯、連續犯、結合犯
    ，以及累犯加重、自首減輕暨其他法定加減原因（如身分加
    減）與加減例等一切情形，綜其全部罪刑之結果而為比較（
    最高法院95年第8 次刑庭會議決議參照）。查刑法第41條第
    1 項業於94年1 月7 日修正公布，並於95年7 月1 日施行，
    修正前刑法第41條第1 項前段規定：「犯最重本刑為5 年以
    下有期徒刑以下之刑之罪，而受6 個月以下有期徒刑或拘役
    之宣告，因身體、教育、職業、家庭之關係或其他正當事由
    ，執行顯有困難者，得以1 元以上3 元以下折算一日，易科
    罰金。」又被告行為時之易科罰金折算標準，修正前罰金罰
    鍰提高標準條例第2 條前段（現已刪除）規定，就其原定數
    額提高為100 倍折算1 日，則本件被告行為時之易科罰金折
    算標準，應以銀元300 元折算1 日，經折算為新臺幣後，應
    以新臺幣900 元折算為1 日；修正後刑法第41條第1 項前段
    則規定：「犯最重本刑為5 年以下有期徒刑以下之刑之罪，
    而受6 個月以下有期徒刑或拘役之宣告者，得以新臺幣1,00
    0 元、2, 000元或3,000 元折算1 日，易科罰金。」經比較
    前述新、舊法結果，修正後規定並未較有利於行為人，則應
    依修正後刑法第2 條第1 項前段規定，適用行為時（即修正
    前）之法律。
四、查甲基安非他命為毒品危害防制條例第2 條第2 項第2 款所
    規定之第二級毒品。被告施用甲基安非他命之行為，係犯毒
    品危害防制條例第10條第2 項之施用第二級毒品罪。被告施
    用甲基安非他命前之持有甲基安非他命之低度行為，為高度
    之施用行為所吸收，不另論罪。爰審酌被告屢次施用毒品而
    不知悔改，品行不端，意志力薄弱，其施用毒品經強制戒治
    後，仍無法斷絕施用惡習，自有使其與社會上毒品來源隔離
    之必要，及被告犯罪後對於施用毒品之犯行已經坦承，態度
    良好等一切情狀，量處如主文所示之刑。
據上論斷，應依刑事訴訟法第273 條之1 第1 項、第299 條第1
項前段，毒品危害防制條例第10條第2 項，修正後刑法第2 條第
1 項前段，修正前刑法第11條、第41條第1 項前段，修正前罰金
罰鍰提高標準條例第2 條，判決如主文。
本案經檢察官何嘉仁到庭執行職務。
中　　華　　民　　國　　96　　年　　3 　　月　　7 　　日
                  刑事第七庭    法　官　劉為丕
上正本證明與原本無異。
如不服本判決，應於判決送達後10日內向本院提出上訴狀（應附
繕本），上訴於臺灣高等法院。
                                書記官  顏美惠
中　　華　　民　　國　　96　　年　　3 　　月　　9 　　日
附錄本案論罪科刑法條：
毒品危害防制條例第10條
施用第一級毒品者，處 6 月以上 5 年以下有期徒刑。
施用第二級毒品者，處 3 年以下有期徒刑。
